臺灣高等法院民事裁定
110年度抗字第476號
抗  告  人  王興華  
            孫鷹    
上列抗告人因與相對人喜上屋有限公司間聲請再審事件，對於中
華民國110年3月30日臺灣臺北地方法院110年度聲再字第596號裁
定提起抗告，本院裁定如下： 
    主  文
一、抗告駁回。
二、抗告費用由抗告人負擔。
    理  由
一、按再審之訴，應於30日之不變期間內提起；前項期間，自判
    決確定時起算，判決於送達前確定者，自送達時起算；其再
    審之理由發生或知悉在後者，均自知悉時起算；再審之訴不
    合法者，法院應以裁定駁回之；民事訴訟法第500條第1項、
    2項前段、第502條第1項分別定有明文。又提起再審之訴，
    應表明再審理由及關於再審理由並遵守不變期間之證據，為
    同法第501條第1項第4款所明定，此為必須具備之程式，其
    未表明者，無庸命其補正，逕以裁定駁回之。復按第二審法
    院就該事件已為本案判決者，對於第一審法院之判決不得提
    起再審之訴，民事訴訟法第496條第3項定有明文。上開規定
    ，依同法第507條規定，於裁定已經確定而聲請再審者準用
    之。
二、經查：
　㈠本件相對人係執臺灣新北地方法院107年度司票字第3789號本
    票裁定為執行名義，向原法院聲請強制執行王文元、王方元
    以及抗告人王興華、孫鷹（下分稱姓名，合稱抗告人）之財
    產，經該院以107年度司執字第76696號強制執行事件（下稱
    系爭執行事件）受理。原法院司法事務官於民國109年2月13
    日以相對人未依限補正其法定代理人喜多屋有限公司之法定
    代理權為由，裁定駁回相對人強制執行之聲請；相對人不服
    ，聲明異議，原法院認為相對人之異議有理由，而以109年7
    月9日109年度執事聲字第48號裁定廢棄上開司法事務官之處
    分（下稱48號裁定），該裁定於同年月14日送達抗告人；王
    興華對48號裁定不服，提起抗告，復經本院以109年度抗字
    第1037號裁定駁回抗告確定在案等情，有上開裁定在卷足稽
    （見原法院卷第37至54頁），並經本院調取系爭執行事件、
    原法院109年度執事聲字第48號、本院109年度抗字第1037號
    卷宗核閱確認無誤。
　㈡抗告人係對第48號裁定聲請再審（見原法院卷第7至11頁），
    然該裁定係於109年7月14日送達孫鷹(見原法院109年度執事
    聲字第48號卷第139頁送達證書)，法定抗告期間10日，加計
    在途期間2日，於109年7月26日確定在案，孫鷹遲至110年3
    月22日始對48號裁定聲請再審(見原法院卷第7頁)，顯逾30
    日不變期間，且其聲請狀亦未表明再審理由及遵守不變期間
    之證據，於法顯有未合。至於王興華部分，其業已對48號裁
    定聲明不服，提起抗告，經本院以109年8月24日109年度抗
    字第1037號裁定認其抗告無理由，而駁回抗告，嗣其提起再
    抗告，復經本院認其再抗告不合法，而裁定駁回再抗告確定
    在案（見原法院卷第49至54頁），依上說明，王興華自不得
    對已經第二審為裁定之原第一審裁定即48號裁定聲請再審。
　㈢從而，原法院以抗告人再審聲請不合法，而裁定駁回，理由
    雖有部分不同，結論則無二致。抗告意旨指摘原裁定不當，
    求予廢棄，為無理由，應予駁回。
三、據上論結，本件抗告為無理由，爰裁定如主文。
中　　華　　民　　國　　110 　年　　6 　　月　　24　　日
                  民事第六庭
                      審判長法  官  陶亞琴
                            法  官  陳蒨儀
                            法  官  楊博欽
正本係照原本作成。
本裁定除以適用法規顯有錯誤為理由外，不得再抗告。如提起再
抗告，應於收受送達後10日內委任律師為代理人向本院提出再抗
告狀（均須按他造當事人之人數附繕本）。並繳納再抗告費新臺
幣１千元。
中　　華　　民　　國　　110 　年　　6 　　月　　24　　日

  　　　　　　　　　　　　　書記官  陳盈璇